【裁判字號】    98,抗,113
【裁判日期】    980813
【裁判案由】    本票裁定
【裁判全文】
臺灣士林地方法院民事裁定               98年度抗字第113號
抗  告  人  甲○○
相  對  人  乙○○○○○○○○.
上列當事人間請求本票裁定事件，抗告人對於民國98年5 月4 日
本院簡易庭98年度票字第3565號第一審之裁定提起抗告，本院裁
定如下：
    主  文
抗告駁回。
抗告費用新臺幣壹仟元由抗告人負擔。
    理  由
一、按執票人向本票發票人行使追索權時，得聲請法院裁定後強
    制執行，票據法第123 條定有明文。又本票執票人依上開法
    條之規定，聲請法院裁定許可對發票人強制執行，係屬非訟
    事件程序，法院僅就形式上審查得否准許強制執行，此項裁
    定並無確定實體上法律關係存否之效力，如發票人就票據債
    務之存否有爭執時，應由發票人提起確認之訴，以資解決（
    最高法院56年台抗字第714 號、57年台抗字第76號判例意旨
    參照）。復按，發票人主張本票係偽造、變造者，於前條裁
    定送達後20日內，得對執票人向為裁定之法院提起確認之訴
    。非訟事件法第195條第1項亦有明文。
二、本件相對人主張：其執有抗告人於民國96年4 月16日簽發、
    面額新臺幣（以下同）10萬800 元、到期日97年11月11日之
    本票1 紙，並免除作成拒絕證書，詎屆期提示尚有本金7 萬
    5,600 元未獲清償，依票據法第123 條之規定聲請裁定許可
    強制執行等語。
三、抗告意旨略以：抗告人於96年4 月間於家樂福賣場經業務強
    行推銷購得威肯鋼琴，業務並表示購琴可免費學琴，迨相對
    人送來鋼琴時，因樣式非當初所約定，抗告人本欲退貨，經
    3 個業務遊說，換得目前所購之88鍵琴，業務復推說此型號
    鋼琴必須加價到10萬800 元，並說服抗告人簽下辦理信用卡
    扣款手續，嗣因辦卡不成，改為以便利商店代收繳款書按月
    繳款，相對人亦派鋼琴老師前來授課。詎抗告人發現東森購
    物台及富邦購物台相關播出知名品牌河合鋼琴同款88鍵數位
    鋼琴，訂價僅3 萬9,800 元，卡西歐88鍵電子數位鋼琴功能
    更廣，亦僅4 萬8,700 元，至此抗告人深覺受騙，於97年間
    罹患憂鬱症。抗告人欲將琴退還，或與相對人洽談降價分期
    繳款，竟又在奇摩網站上看到賣家以1 萬3,999 元之價格求
    售與抗告人購買之同款威肯88鍵全新數位鋼琴，抗告人之憂
    鬱症益發嚴重。抗告人回想當然未簽具系爭本票，相對人任
    意為抗告人簽名，乃偽造文書，爰依法提起抗告云云。
四、惟查，抗告人指摘系爭本票非其親簽，向相對人購買之鋼琴
    價格太高等節，縱或屬實，亦屬實體上事項爭執，揆諸首揭
    法條規定及判例意旨，僅得由抗告人另行提起訴訟，以資解
    決，要非本件非訟程序所得審究，抗告人執上情抗告，為無
    理由，應予駁回。
五、據上論結，本件抗告為無理由，依非訟事件法第46條、第21
    條第2 項、第24條第1 項，民事訴訟法第495 條之1 第1 項
    、第449 條第1 項、第78條，裁定如主文。
中    華    民    國    98    年    8     月    13    日
                  民事第二庭  審判長法  官  俞慧君
                                    法  官  陳梅欽
                                    法  官  陳玉曆
以上正本證明與原本無異。
本件裁定不得再抗告。
中    華    民    國    98    年    8     月    21    日
                                    書記官  吳華瑋


司法院資訊處製作；財團法人民間司法改革基金會備份。
